Minutes et répertoires du notaire Claude II BOREAU, 2 avril 1567 - 1590 (étude VIII)
Archives nationales
- Minutes de Claude II BOREAU, 2 avril 1567 - 1590; MC/ET/VIII/95 - MC/ET/VIII/122
  - Minutes. 1571, 18 avril - 1572, 5 avril, 18 avril 1571 - 5 avril 1572; MC/ET/VIII/101; registre
    - Contrat de mariage entre Théodore Roussart, maître tailleur d'habits, fils d'honorable homme Théodore Roussart, bourgeois de Paris, tailleur d'habits, demeurant rue de la Chancellerie et de Anne Trois Plateaulx, d'une part, et Étienne Delarue, fille d'honorable homme, maître Antoine Delarue, b
      Les parents du futur, stipulant pour leurs fils; Antoine Delarue et Perrette Le Bouc, stipulant pour leur fille.
      contrat de mariage; Chausseterie (passage); Delarue, Antoine; Delarue, Etienne; Le Bouc, Perrette; Roussart, Théodore; Trois-Plateaulx, Anne; tailleur d'habits; tailleur d'habits
    - Contrat de mariage entre Jacques Debrion, maître apothicaire, épicier, fils d'honorable personne, maître Hilaire Debrion, bourgeois de Paris, marchand, apothicaire, épicier, et de Michelle Benoise, d'une part, et Jeanne Avrillet, fille d'honorable homme Alexandre Avrillet, bourgeois de Paris, décédé, marchand mercier, demeurant rue Saint-Martin et d'honorable femme Madeleine Le Denoys, d'autre part., 29 juillet 1571; MC/ET/VIII/101
      Madeleine Le Denoys, stipulant pour sa fille.
      contrat de mariage; Saint-Martin (rue); Avrillet, Alexandre; Avrillet, Jeanne; Benoise, Michelle; Debrion, Hilaire; Debrion, Jacques; Le Denoys, Madeleine; pharmacien; commerçant; commerçant; commerçant
    - Contrat de mariage entre Guillaume Duchesne, horloger, demeurant rue de la Calandre à l'Enseigne du Grand Cerf, d'une part, et Nicole Breyer, fille de Georges Breyer, décédé, marchand quincailler, d'autre part., 1er septembre 1571; MC/ET/VIII/101
      contrat de mariage; Calandre (rue de la); Grand Cerf (enseigne du); Breyer, Georges; Breyer, Nicole; Duchesne, Guillaume; horloger; commerçant
    - Transport au profit de Charles de SAVOIE, fils de Anne d'ESTE, épouse de Jacques de SAVOIE, duc de Nemours, né de son second mariage (auparavant duchesse de guise), du don du duché de NEMOURS, et autres terres, dont Nogent-sur-Seine, que lui à fait le roi par acte du 3 décembre dernier (1570)., 10 septembre 1571; MC/ET/VIII/101; fol. 857
      contrat de mariage; Nogent-sur-Seine (Aube); Nemours (Seine-et-Marne); Nemours, Anne (1531-1607, duchesse de); Nemours, Charles Emmanuel de Savoie (1567-1595, duc de); Nemours, Jacques de Savoie (1531-1585, duc de)
    - Contrat de mariage entre Pierre Le Grand, maître orfèvre, et Étiennette Vollant, fille de (?) (?), décédé, maître cordonnier, et de Charlotte Georges, décédée., 27 janvier 1572; MC/ET/VIII/101
      contrat de mariage; Georges, Charlotte; Le Grand, Pierre; Vollant, Etiennette; cordonnier; orfèvre
  - Minutes. 1571, 10 novembre - 1574, 17 mai, 10 novembre 1571 - 17 mai 1574; MC/ET/VIII/102; registre
    1571, 10 novembre.
    1572, 6 avril à 1573.
    1574, 17 mai.
    - Contrat de mariage entre noble homme, maître Pierre Seguier, Seigneur de Saint-Cyr, conseiller du Roi en la cour de parlement, d'une part, et damoiselle Charlotte Janvyer, fille de noble homme Gérard Janvyer, bourgeois de Paris, demeurant à Provins, d'autre part., 16 avril 1572; MC/ET/VIII/102
      Gérard Janvyer, stipulant pour sa fille.
      contrat de mariage; Provins (Seine-et-Marne); Saint-Cyr-l'Ecole (Yvelines); Janvier, Charlotte; Janvier, Gérard; Séguier, Pierre
    - Promesse de Louis de Foys, ingénieur natif de Paris, au roi de parachever les fortifications de Bayonne, selon un projet de son invention qu'il a présenté au roi et aux membres de son conseil privé (faire une digue pour détourner la rivière, et faire un rempart renforcé d'éperons fondé sur pilotis., 19 juin 1572; MC/ET/VIII/102
      Deux pièces. 1596, 12 et 17 avril, supplique de Gérard Chamimond, au lieutenant civil du Châtelet, pour avoir expédition de ce marché de 1572 pour soutenir son droit dans un procès qu'il a contre Louis de Foix, ingénieur du roi.
      promesse; Bayonne (Pyrénées-Atlantiques); Foys, Louis de; Chamimond, Gérard; ingénieur
    - DUPLESSIS (François), gentilhomme ordinaire de la chambre du Roi, guide de 60 hommes d'armes, seigneur de RICHELIEU. Testament .. (Legs à son épouse, Suzanne de LAPORTE), 11 septembre 1572; MC/ET/VIII/102; fol. 149
      testament; Du Plessis, François; La Porte, Suzanne de; officier de la Chambre du roi (Ancien Régime)
    - Donation par François DU PLESSIS, seigneur de Richelieu, à Suzanne de LA PORTE, son épouse, de la moitié de la terre et château de Chillou, pour remploi, à la suite de l'aliénation, qu'il a du faire de certains biens propres du ladite dame, pour acquitter ses dettes et celles de la maison de Richelieu., 11 septembre 1572; MC/ET/VIII/102; fol. 148
      donation; Jaulnay (Indre-et-Loire); Richelieu, François du Plessis (1548-1590, seigneur de); La Porte, Suzanne de (155.?-1616)
    - Contrat de mariage entre Nicolas Donelle, maître tailleur d'habits, d'une part, et Catherine Dupuyset, fille de Dimanche Dupuyset, décédé, et de Denise Ivenart, d'autre part., 11 janvier 1573; MC/ET/VIII/102
      La future, assistée de ses beau-père et mère; Denise Ivenart, à présent femme de Laurent Donelle, maître tailleur d'habits à Paris, frère du futur époux, qui stipule avec elle.
      contrat de mariage; Donelle, Laurent; Donelle, Nicolas; Dupuyset, Catherine; Dupuyset, Dimanche; Ivenart, Denise; tailleur d'habits
    - Contrat de mariage entre Claude Perrot, marchand, d'une part, et Marie Penelle, fille de Jean Penelle, laboureur, demeurant à Sangy, paroisse Saint-Lucien près d'Epernon et de Marguerite Du Puys, décédée, d'autre part., 7 février 1573; MC/ET/VIII/102
      Le père de la future, stipulant pour sa fille.
      Précisions sur les lieux: Saint-Lucien (Eure-et-Loir)--Saugis
      contrat de mariage; Epernon (Eure-et-Loir); Saint-Lucien (Eure-et-Loir); Penelle, Jean; Penelle, Marie; Perrot, Claude; Puys, Marguerite du; agriculteur; commerçant
    - Contrat de mariage entre honorable personne, maître Guillaume Lescaloppier, Avocat en la Cour de parlement, fils d'honorable homme, maître Robert Lescaloppier, procureur au Châtelet de Paris, d'une part, et honorable personne Anne Du Puy, fille de maître Jérôme Dupuy, procureur en la Cour de parlement, clerc au greffe civil, et de (?) (?), décédée, d'autre part., 11 février 1573; MC/ET/VIII/102
      contrat de mariage; Dupuy, Jérôme; Lescalopier, Guillaume; Lescalopier, Robert; Puy, Anne du; avocat au parlement (Ancien Régime); procureur de justice (Ancien Régime); procureur de justice (Ancien Régime)
    - Contrat de mariage entre honorable homme, maître Séraphin Dutillet, procureur en la Cour de parlement, clerc au greffe civil deladite cour, d'une part, et Louise Denyau, fille d'honorable homme, maître Guillaume Denyau, décédé, clerc au greffe civil de la cour de parlement, et d'honorable femme Jeanne Lory, d'autre part., 18 mars 1573; MC/ET/VIII/102
      contrat de mariage; Denyau, Guillaume; Denyau, Louise; Dutillet, Séraphin; Lory, Jeanne; procureur de justice (Ancien Régime)
    - Pernot (Jean François), maître peintre, rue du Mail § Quittance ('ouvrages de dorure, peinture et tableaux faits pour le comte de Barres'), maisons Saint-Thomas du Louvre, 19 juin 1738; MC/ET/VIII/102
      quittance; Pernot, Jean François
  - Minutes. 1573, 25 mars - 1574, 6 avril, 25 mars 1573 - 6 avril 1574; MC/ET/VIII/103; registre. Document détérioré.
    - Contrat de mariage entre noble homme, maître Louis Dutillet, Seigneur de Bois Ruffier âgé de 25 ans, conseiller du Roi en sa Cour de parlement, d'une part, et damoiselle Marie de Corbie, mineure, fille de noble homme Eustache de Corbie, décédé, valet de chambre ordinaire du Roi, et de damoiselle Marie Dalvergne, d'autre part., 1573; MC/ET/VIII/103; à propos de la date il est écrit sur le bordereau (sic) fin du registre date arrachée
      Précisions sur les lieux: Pleslin-Trigavou (Côtes-d'Armor)--Le Bois-Ruffier
      contrat de mariage; Pleslin-Trigavou (Côtes-d'Armor); Corbie, Eustache de; Corbie, Marie de; Dalvergne, Marie; Dutillet, Louis; officier de la Chambre du roi (Ancien Régime)
    - Contrat de mariage entre noble homme, sage maître Claude de Berulle, Seigneur de Vieil Verger et autres lieux, conseiller du Roi en sa Cour de parlement, fils de Gallois de Berulle, écuyer, Seigneur de Vieil Verger, décédé, et de dame Louise de Neufvye, d'une part, et damoiselle Louise Seguier, fille de noble personne monsieur, maître Pierre Seguier, Seigneur de Sorel et de L'Estant La Ville, conseiller du Roi en Son Conseil Privé, président en Sa Cour de Parlement, et de noble personne, dame Louise Boudet, d'autre part [BERULLE (Jeanne de), épouse de feu Claude AUDOUART, chevalier des Ordres du Roi, seigneur de Foissy, témoin au mariage de son neveu, Claude de BERULLE] [en présence de Pierre SEGUIER frère de l'épouse]., 27 mars 1573; MC/ET/VIII/103
      Les parents de la future, stipulant pour leur fille.
      contrat de mariage; Boudet, Louise; Bérulle, Claude de (15..-1582); Bérulle, Galois de; Neufvie, Louise de; Séguier, Louise; Séguier, Pierre; magistrat; président au parlement (Ancien Régime)
    - Guillaume COLLETET, procureur et clerc au greffe civil du Châtelet de Paris, bourgeois de Paris., 27 mars 1573; MC/ET/VIII/103; f°. II
      Colletet, Guillaume; procureur de justice (Ancien Régime)
    - Contrat de mariage entre noble homme, sage maître Jean Midorge, conseiller du Roi en son Châtelet de Paris, fils de noble homme, maître Jean Midorge, décédé, et de damoiselle Marie Le Bossu, d'une part, et damoiselle Madeleine de Lamoignon, fille de Messire Charles de Lamoignon, Seigneur de Lannoy, Courson, Basville, décédé, conseiller du Roi en Son Privé Conseil, et de dame Charlotte de Bezançon, d'autre part., 19 mai 1573; MC/ET/VIII/103
      Précisions sur les lieux: Baville (Saint-Chéron, Essonne)--Château; Saint-Chéron (Essonne)--Baville; Saint-Chéron (Essonne)--Baville (château de); Vaugrineuse (Essonne)--Courson; Vaugrineuse (Essonne)--Launay
      contrat de mariage; Saint-Chéron (Essonne); Bezançon, Charlotte de; Lamoignon, Charles de (1514-1572); Lamoignon, Madeleine de (1551-....); Le Bossu, Marie; Midorge, Jean; magistrat
    - Contrat de mariage entre Guillaume Cochon, malletier, fils de Pierre Cochon, couturier, demeurant à Blacourt en Beauvaisis, d'une part, et Jeanne de Besan, mineure, fille de François de Besan, bourgeois de Paris, décédé, marchand, et de dame Catherine Chenu, d'autre part., 29 mai 1573; MC/ET/VIII/103
      Guillaume Cochon, natif de Blacourt diocèse de Beauvais; Catherine Chenu, veuve dudit de Besan et, à présent, femme de Guillaume de Gaudouyn, Segne de Batterin, bourgeois de Paris, absent; la mère de la future, stipulant pour sa fille.
      contrat de mariage; Blacourt (Oise); Batterin, Segne de; Besan, François de; Besan, Jeanne de; Chenu, Catherine; Cochon, Guillaume; Cochon, Pierre; Gaudouin, Guillaume de; tailleur d'habits; ébéniste; commerçant
    - Contrat de mariage entre Guillaume Mesnard, Seigneur de la Cyvelliere, paroisse de Bouffry Comté de Donois, d'une part, et Jeanne Migot, veuve de Jean de Lordereau, écuyer, Seigneur de La Roche, capitaine entretenu du Roi en sa mer de ponant, fille de maître Jean Migot, décédé, secrétaire du Roi, et de damoiselle Catherine de Herberay, d'autre part., 4 juin 1573; MC/ET/VIII/103
      Précisions sur les lieux: Bouffry (Loir-et-Cher)--La Sinellière
      contrat de mariage; Bouffry (Loir-et-Cher); Herberay, Catherine de; Lordereau, Jean de; Mesnard, Guillaume; Migot, Jean; Migot, Jeanne; secrétaire du roi (Ancien Régime)
    - Contrat de mariage entre noble homme, maître Jean Gontier, Seigneur de Sannement et de Suchaux, Notaire et secrétaire du Roi, greffier au parlement de Bourgogne, d'une part, et damoiselle Marie Camus, fille de noble homme, maître Jean Camus, Seigneur de Saint-Bonnet en Forez et de Gandréville en Beauce, conseiller du Roi en Son Conseil Privé et Intendant de Ses Finances, et de damoiselle Marie Bongnier, d'autre part., 24 juin 1573; MC/ET/VIII/103
      Les parents de l'épouse, stipulant pour leur fille.
      Précisions sur les lieux: Gommerville (Eure-et-Loir)--Gaudreville
      contrat de mariage; Gommerville (Eure-et-Loir); Saint-Bonnet-le-Château (Loire); Bongnier, Marie; Camus, Jean; Camus, Marie; Gontier, Jean; magistrat; greffier; intendant des finances (Ancien Régime); notaire; secrétaire du roi (Ancien Régime)
    - Contrat de mariage entre Christophe Danteville, Seigneur dudit lieu, d'une part, et damoiselle Claude de Belestat, l'une des demoiselles de Madame la Princesse de Condé, d'autre part., 6 septembre 1573; MC/ET/VIII/103
      contrat de mariage; Belestat, Claude de; Condé, Marie de Clèves (1533?-1574, princesse de); Danteville, Christophe
    - Vente d'une maison en la Grande-Rue de Fontainebleau par Rémy Belleau agissant au nom du marquis d'Elbeuf., 8 septembre 1573; MC/ET/VIII/103
      Extrait du contenu:
      Fut present en sa personne Françoys Moreau, clerc de Monsieur Breton, secretaire de Monseigneur illustrissime et reverandissime cardinal de Loraine, lequel de son bon gré et volonté, sans aulcune contraincte, recongneut et confessa et par ces presentes confesse avoir vendu, ceddé, quicté, transporté et dellaissé, vend, cedde, quicté, transporte et dellaisse du tout dès maintenant à tousjours, à très hault et très puissant prince Monseigneur Charles de Lorraine, marquis d'Elbeuf, conte de Harcourt, nobles hommes Remy Belleau, maistre d'hostel et superintendant des affaires de mondict seigneur, et Robert Duboys, controlleur et argentier de mond. seigneur, ayant charge et commandement exprès, comme ilz ont dict, de Monseigneur illustrissime cardinal de Lorraine, oncle, tuteur et ayant la garde noble de mond. seigneur le marquis d'Elbeuf, par lequel ilz ont promict faire ratiffier et avoir pour agreable le contenu en ces presentes quant requis en seront, à ce presens stipullans et acceptans, achepteurs et acquesteurs, pour mond. seigneur le marquis, ses hoyrs et ayans cause ou temps advenir, une maison et apartenances d'icelle, assise à Fontainebleau, en la Grand-rue dud. lieu, à laquelle pend pour enseigne le Cigne, consistant en ung grand corps d'hostel, contenant plusieurs chambres, court, cave, estables, esances et apartenances, les lieux ainsi qu'ilz se poursuivent et comportent, tenant d'une part à Madame la duchesse de Savoye, d'autre part à Nicollas Brouillé, d'un bout à mad. dame duchesse et aud. Brouillé, et d'autre bout, par devant, à la Grand-rue dud. lieu de Fontainebleau, aud. vendeur apartenant au moyen du don qui luy en a esté faict par led. seigneur Breton, son maistre, dès le vendredy XXXIe et dernier jour d'aoust l'an mil cinq cens soixante-unze par devant Phelippes Cothereau et Raoul Bontemps, notaires ou Chastellet de Paris, estant en la censive des ministres et couvent des Mathurins, fondez aud. lieu de Fontainebleau et chargez envers eulx de deux deniers de cens paiables par chacun an le jour Sainct-Remy, pourtoutes et sans autres charges quelzconques, franche et quicte jusques à huy, pour en joyr etc.
      Cestz vente, cession et transport faictz moiennant le pris et somme de deux mil livres tournoiz, sur laquelle led. vendeur a confessé avoir eu et receu dud. seigneur marquis par les mains dud. Duboys la somme de mil livres tournoiz, dont etc, quictant etc, le reste montant pareille somme de mil livres tournoiz lesd. Belleau et Duboys le promectent et gaigent bailler et payer aud. Moreau vendeur ou au porteur de ces presentes lectres pour luy, du jourd'huy en deux ans prochainement venant, transportant etc, dessaissisans etc, voullant etc, procureur le porteur, donnant pouvoir etc.
      Et pour plus grande seureté de garentye a led. Moreau bailler et delivré aud. Duboys oud. nom led. don et transport à luy faict par led. Breton d'icelle maison et appartenance cy-dessus dactée, ensemble le contract de vendition faicte aud. Breton d'icelle maison pour Joseph Brune, marchant demourant aud. lieu de Fontainebleau, procureur de feu Mathurin Moreau, pere dud. vendeur, en dacte du lundy XXVIe jour de febvrier mil cinq cens cinquante quatre, avec toutes et chacunes les autres pieces servant de tiltres et faisans mention d'icelle maison, lesquelles pieces led. Belleau et Duboys sernt tenuz ayder led. vendeur au cas que dans une garentye il le vouldroient poursuir - promectant etc, obligeant èsd. noms d'une part et d'autre, renonceant etc.
      Faict et passé l'an mil cinq cens soixante-treize le mardy huictiesme jour de septembre, double.
      P. CAYARD [notaire] BOREAU [notaire]
      Documents du Minutier central des notaires de Paris, Ronsard et ses amis [288 actes], par Madeleine Jurgens, à partir des dépouillements de Xenia Pamfilova, Paris, Archives nationales, 1985, p. 204, notice n° 87 (instrument de recherche imprimé dématérialisé, certaines notices sont plus détaillées dans la version intégrale accessible en ligne par la rubrique 'Autres instruments de recherche', voir contexte dans le Plan d’orientation général - Notaires de Paris, guides thématiques du Minutier).
      Documents du Minutier central des notaires de Paris, Ronsard et ses amis, par M. Jurgens, à partir des dépouillements de X. Pamfilova, Paris, Archives nationales, 1985, 488 p.
      Belleau, Rémy
    - Déclaration de Rémy Belleau et de Robert Duboys annulant la vente de la maison de Fontainebleau., 8 septembre 1573; MC/ET/VIII/103
      Nobles hommes Remy Belleau, maistre d'hostel et superintendant des affaires de très hault et puissant prince Monseigneur Charles de Lorraine, marquis d'Elbeuf, conte de Harecourt, et Robert Duboys, controlleur et argentier de mond. seigneur, ayans charge et commandement exprès, comme ilz ont dict, de Monseigneur illustrissime et reverandissime cardinal de Lorraine, oncle, tuteur et ayant la garde noble de mond. seigneur le marquis d'Elbeuf et par lequel mond. seigneur illustrissime cardinal ilz ont promis faire ratiffier et avoir pour agreable le contenu en ces presentes quant requis en seront, confessent et declairent que combien que Maistre Françoys Moreau, clerc de Monsieur Breton, clerc de mond. seigneur cardinal de Lorraine, ayant ce jourd'huy, par devant les notaires soubzsignez, vendu, ceddé, quicté, transporté et delaissé une maison et appartenances d'icelle, assise à Fontainebleau, en la Grand-rue dud, lieu. à laquelle pend pour enseigne le Cigne, moyennant la somme de deux mil livres tournoiz, dont led. Moreau en auroit confessé avoir eu et receu de mond. seigneur marquis, par les mains dud. Duboys, la somme de mil livres tournoiz, selon qu'il apert plus à plain par le contract de lad. acquisition, que neanmoings la verité est telle que led. Moreau n'a faict lad. vente que à la priere et requeste desd. Belleau et Duboys èsd. noms pour la commodité de mondict seigneur le marquis, à ceste cause, en usant par eulx de bonne foy envers led. Moreau, à ce present et acceptant, ont confessé et declairé qu'ilz n'ont aucune chose baillé ne payé aud. Moreau d'icelle somme de deux mil livres tournoiz, ains ont lesd. partyes èsd. noms convenu et accordé entre eulx led. contrat avoir esté faict pour la commodité dud. marquis, comme dict est, partant icelles partyes se sont dès à présent desistées et despartyes, desistent et despartent dud. contrat, à l'effect duquel ilz ont respectivement renoncé et renoncent et consentent icelluy demourer nul comme non faict et non advenu, et, partant, sont demourez ès mains d'icelluy Moreau toutes et chacunes les lectres qui avoyent esté par luy baillez et declarez (sic) ès mains dud. Duboys, dont il a quicté et deschargé led. Duboys et tous autres, promectant etc, obligeant etc, renonceant etc.
      Faict l'an mil Vc soixante-treize, le mardy huictiesme jour de septembre.
      BOREAU [notaire]
      Documents du Minutier central des notaires de Paris, Ronsard et ses amis [288 actes], par Madeleine Jurgens, à partir des dépouillements de Xenia Pamfilova, Paris, Archives nationales, 1985, p. 205, notice n° 88 (instrument de recherche imprimé dématérialisé, certaines notices sont plus détaillées dans la version intégrale accessible en ligne par la rubrique 'Autres instruments de recherche', voir contexte dans le Plan d’orientation général - Notaires de Paris, guides thématiques du Minutier).
      Belleau, Rémy; Duboys, Robert
    - Fondation d'une messe quotidienne, à dire par les Augustins de Paris en la chapelle à édifier dans l'hôtel de Nevers, par Ludovic duc de Nevers et sa femme Henriette de Clèves., 26 septembre 1573; MC/ET/VIII/103
      fondation pieuse; Nevers (hôtel de); Nevers, Henriette de Clèves (1542-1601, duchesse de); Nevers, Louis de Gonzague (1539-1595, duc de)
    - Fondation d'un collège de jésuites à Nevers par Ludovic de Gonzague duc de Nevers et sa femme Henriette de Clèves., 26 septembre 1573; MC/ET/VIII/103; Fol.149
      fondation pieuse; Nevers, Henriette de Clèves (1542-1601, duchesse de); Nevers, Louis de Gonzague (1539-1595, duc de)
    - Cession de rente de Ludovico Gorno, contrôleur de la maison du duc et de la duchesse de Nevers, à François Nivolini ou Nivelon ou Nyvelon, gentihomme de Mantoue, conseiller et maître d'hôtel ordinaire du roi de Pologne., 4 novembre 1573; MC/ET/VIII/103; Fol.197
      transport de droits; Mantoue (Italie); Gorno, Ludovici; Nivolini, François; Nivelon, François; Nyvelon, François; maître d'hôtel
    - Fondation concernant Ludovic de Gonzague, duc de Nevres, 'gouverneur général pour le Roi delà les Monts', et Henriette de CLEVES, son épouse pour marier 60 filles pauvres en leurs terres et seigneuries (en Berry: 2 à La Chapelle d'Angillon, une en la souveraineté de Boisbelle, une au Aix, une à Argent, etc...). (Berry: fol. 142), 5 novembre 1573; MC/ET/VIII/103; (6 fol.) fol. 141 à 146
      fondation pieuse; Nevers, Louis de Gonzague (1539-1595, duc de); Nevers, Henriette de Clèves (1542-1601, duchesse de); gouverneur
    - Contrat de mariage entre Guillaume Treheux, maître cordonnier, fils de Marin Treheux, laboureur, demeurant à Pissefontaine (paroisse de Triel, près de Poissy), d'une part, et Andrée Cochois, fille d'honorable homme André Cochois, bourgeois de Paris, maître cordonnier, et de Marguerite Scellier, d'autre part., 19 novembre 1573; MC/ET/VIII/103
      Précisions sur les lieux: Triel-sur-Seine (Yvelines)--Pissefontaine
      contrat de mariage; Triel-sur-Seine (Yvelines); Cochois, Andrée; Scellier, Marguerite; Tréheux, Guillaume; Tréheux, Marin; cordonnier; agriculteur
    - Contrat de mariage entre Georges Le Picart, écuyer, Seigneur de Livry, gentilhomme de la Maison du Roi, gruyer ? ès forêts de Livry, d'une part, et damoiselle Madeleine de Marillac, veuve de noble homme, maître Imbert Du Lac, Avocat en la Cour de Parlement, d'autre part., 28 décembre 1573; MC/ET/VIII/103
      contrat de mariage; Du Lac, Imbert; Le Picart, Georges; Marillac, Madeleine de; avocat au parlement (Ancien Régime); officier de la Chambre du roi (Ancien Régime)
    - Contrat de mariage entre Antoine de Pavy, sieur d'Orez, près Chevreuse, gentilhomme ordinaire de la maison de monseigneur le duc de Guise, d'une part, et damoiselle Nicole de Marillac, mineure, fille de noble homme, maître François de Marillac, décédé, Avocat en la cour de parlement, et de (?) (?), d'autre part., 14 janvier 1574; MC/ET/VIII/103
      Nicole de Marillac, assistée de noble homme et sage maître Guillaume de Besançon, conseiller du Roi en sa Cour de Parlement, son tuteur et curateur, oncle.
      contrat de mariage; Chevreuse (Yvelines); Orsay (Essonne); Besançon, Guillaume de; Guise, Henri de Lorraine (1550-1588, duc de); Marillac, François de; Marillac, Nicole de; Pavy, Antoine de; avocat au parlement (Ancien Régime)